zh-CN: 电动踏板车电机类型: 有刷直流电机; 无刷直流电机; 其他
el: Τύπος μοτέρ ηλεκτρικού σκούτερ: Στρεπτικοί κινητήρες συνεχούς ρεύματος με ψήκτρες; Μη στρεπτικοί κινητήρες συνεχούς ρεύματος με ψήκτρες; Άλλο
cs: Typ motoru pro elektrický skútr: Stejnosměrný kartáčový motor; Stejnosměrný bezkartáčový motor; Jiné
sl-SI: Vrsta motorja električnega skuterja: Brušen enosmerni motor; Brezkrtačni DC motor; Drugo
sk-SK: Typ motora pre elektrický skúter: Jednofázový komutátorový motor; Bezkartáčový jednosmerný motor; Iné
bg-BG: Тип двигател за електрически скутер: Четков DC мотор; Безчетков DC мотор; Други
nb: Motortype for elektrisk scooter: DC-motor med børster; DC-motor uten børster; Annet
nl: Motortype elektrische scooter: Geborstelde DC-motor; Borstelloze DC-motor; Andere
ko: 전기 스쿠터 모터 유형: 브러시 DC 모터; 브러시리스 DC 모터; 기타
pt-PT: Tipo de motor da trotinete elétrica: Motor DC escovado; Motor DC não escovado; Outro
vi: Loại động cơ xe máy điện: Động cơ DC có chổi than; Động cơ DC không chổi than; Khác
ro-RO: Tip motor trotinete electrice: Motor DC cu perii; Motor DC fără perii; Altele
da: Motortype for elektrisk scooter: Børstet DC-motor; Børsteløs DC-motor; Andet
tr: Elektrikli scooter motor tipi: Fırçalı DC motor; Fırçasız DC motor; Diğer
es: Tipo de motor de scooter eléctrico: Motor de corriente continua con escobillas; Motor de corriente continua sin escobillas; Otros
ru: Тип двигателя электроскутера: Щеточный двигатель постоянного тока; Бесщеточный двигатель постоянного тока; Другой
pl: Typ silnika skutera elektrycznego: Silnik komutatorowy; Silnik bezszczotkowy; Inne
lt-LT: Elektrinio paspirtuko variklio tipas: Šlifuotas nuolatinės srovės variklis; Nešlifuotas nuolatinės srovės variklis; Kita
hr-HR: Vrsta motora za električni romobil: Istosmjerni motor s četkicama; Istosmjerni motor bez četkica; Ostalo
hu: Elektromos robogó motortípusa: Kefés egyenáramú motor; Kefe nélküli egyenáramú motor; Egyéb
sv: Motortyp för elektrisk skoter: Borstad likströmsmotor; Borstlös likströmsmotor; Övrigt
en: Electric scooter motor type: Brushed DC motor; Brushless DC motor; Other
pt-BR: Tipo de motor de scooter elétrica: Motor CC com escovas; Motor CC sem escovas; Outro
fr: Type de moteur de scooter électrique: Moteur à courant continu à balais; Moteur à courant continu sans balais; Autre
fi: Sähköskootterin moottorityyppi: Harjallinen DC-moottori; Harjaton DC-moottori; Muu
ja: 電動スクーター用モーターのタイプ: ブラシ付きDCモーター; ブラシレスDCモーター; その他
zh-TW: 電動速克達馬達類型: 有刷直流馬達; 無刷直流馬達; 其他
th: ประเภทมอเตอร์สกู๊ตเตอร์ไฟฟ้า: มอเตอร์ DC แบบแปรงถ่าน; มอเตอร์ DC แบบไม่มีแปรงถ่าน; อื่นๆ
it: Tipo di motore dello scooter elettrico: Motore CC spazzolato; Motore DC senza spazzole; Altro
de: Motortyp des Elektrorollers: Bürstenmotor; Bürstenloser Motor; Sonstiges